tbernard.02@gmail.com mobile: 06 25 35 05 93 39 ans, pacsé, 2 enfants



Présenation

Expert Linux et fervent défenseur de l'open source, j'ai une solide expérience dans la conception de larges infrastructures. J'utilise ma grande experience technique et mon sens du contact humain dans une démarche devops afin de créer des systèmes robustes et performants.

Expériences professionnelles

Administrateur système DevOps et Cloud

Jan 2014 - Present

<u>Atol Conseils et Développement (Gevrey-Chambertin)</u>

Co-créateur de l'activité 'hosting' qui a pour but d'héberger les applications développées par l'entreprise à destination de nos clients. D'une cinquantaine de serveurs il y a 12 ans, l'activité héberge aujourd'hui plus de 1600 machines virtuelles réparti sur 3 clouds.

Concéption, gestion et mise à jour de clouds privés

- Gestion d'une cinquantaine de serveurs physiques hébergés dans différents datacenter avec Openstack et Ceph
- Déploiement des outils d'architecture nécessaire : supervision , sauvegarde, métrologie/telemetry, outils de gestion de parc
- Rédaction des procédures internes, des PRA, etc.

Approche devops pour l'intégration et industrialisation des applications clientes

- Maintenance quotidienne de 1600 machines virtuelles dans une équipe de 6 personnes.
- Utilisation massive de puppet et ansible pour l'industrialisation et le déploiement et docker pour le packaging des applications.
- Colaboration étroite (devops) avec les équipes de développement (architecture, intégration, performance tuning, reporting, etc.)

Je suis également très impliqué dans la vie interne de l'entreprise en étant formateur docker et git depuis plusieurs années.

Metanext, SSII en mission chez SFR (Paris la défense)

- Gestion des plateformes WEB SFR. Parc constitué de 300 serveurs RHEL5 et de 20 hyperviseurs VMware.
- Industrialisation et gestion centralisée des configurations systèmes via Puppet,
 Foreman et Mcollective.

Consultant Linux et Open Source

Oct 2008 - Jan 2013

Adelux (Asnière sur Seine)

- Consultant système et infrastructure Linux. Missions en mode projet chez les clients PME ou grands comptes.
- Responsable de l'offre supervision. En charge du développement, de la veille technologique et du travail d'avant vente
- Exploitation du parc des clients externalisés Adelux (env. 100 serveurs), support N3 et gestion des évolutions.

Compétence et technologie

- Cloud / virtualisation: Openstack, Ceph, Docker
- Gestion de parc: Puppet, ansible
- Base de donnée: Postgresql, MySql/MariaDB, MongoDB

- Supervision: Ecosystème Nagios.
 Shinken, Centreon, Icinga
- Métrologie: OpenTelemetry, Loki, Mimir, Tempo, Grafana, Graphite
- Développement: python, bash

Formations

Gestionnaire en maintenance et support informatique

Mai 2006 - Oct 2008

Dîplome de niveau III, obtenu au CESI d'Arcueil via un contrat d'apprentissage réalisé chez Orange (Paris) au back-office ADSL et Fibre Optique pour les clients professionnels.

Loisir

- Sport : Passionné d'escalade, pratique le futsal et la course
- Menuiserie / Ébénisterie : Création de meubles sur mesure et d'objets artistiques ou décoratifs
- Associatif: Trésorier de l'association des parents d'élèves du village